# 长投的初始计量

提问人：wx_5cbd6a2767a5 时间：2021-10-11 14:33:04
请教陈版主，非同一控制下的企业合并，如果收购对价低于可享有被收购方净资产公允价值，单体及合并层面是否需要确认营业外收入并且调整收购对价；如果是同一控制下下企业合并，结论是否会不同？

回答人：chenyiwei
在确保交易作价公允性，以及被收购方可辨认净资产公允价值确定合理性的前提下：
1 、个别报表层面直接按收购成本确认长期股权投资，个别报表层面不确认营业外收入。
2 、合并报表层面可以按照企业合并准则的规定，将负商誉确认为营业外收入，但建议关注《中审众环研究 2020 》之“问题3-2-58（非同一控制下合并中负商誉确认应注意的问题）”中的相关提示。